stems/mari-lexc.txt
! Alustava hahmotelma marin itÑisen kirjakielen morfologisen analysaattorin leksikosta.
! Noudattaa lexc-formalismia (ks. Beesley - Karttunen 2003: Finite State Morphology, s.
! 203-). Root-leksikon sanasto on perÑisin Marilais-suomalaisesta sanakirjasta ja 
! Reverse Dictionary of Mari (Cheremis) -kÑÑnteissanastosta.

! KesÑkuu 2004.
! Laatijat: Jorma Luutonen ja Hilkka Ahola

LEXICON Root
    Nouns_and_adjectives ;
    Verbs ; 
    Pronouns ;
    Numerals_and_öuantifiers ;
    Adverbs ;
    Postpositions ; 
    Conjunctions ;
    Interjections ;
    Particles ;
    Descriptive_äords ;
    Unknoän_continuation ; 

LEXICON Nouns_and_adjectives
    N ;
    N-a/e ;
    N-VS ;
    Prop ; ! TÑmÑ luokka poistetaan

LEXICON Verbs
    Vem ;
    Vam ;
    Vam-polysyll ;
    Vam-n/l ;
    Vam-n/l-polysyll ;
    k-0 ;
    nC-C ;
    t-0 ;
    z-C ;
